臺灣臺中地方法院刑事判決　　　　　　　　　　　　　　九十年度易字第七六四號
　　公　訴　人　臺灣臺中地方法院檢察署檢察官
　　被　　　告　甲○○
右列被告因毒品危害防制條例案件，經檢察官提起公訴（九十年度毒偵字第七二二
號）暨移送併辦（九十年度毒偵字第三五三八號），本院判決如左：
    主  文
甲○○連續施用第二級毒品，處有期徒刑肆月，如易科罰金，以佰元折算壹日。
    事  實
一、甲○○曾因施用毒品案件，經本院先後二次裁定送觀察、勒戒後，均認無繼續施
    用毒品之傾向，由臺灣臺中地方法院檢察署檢察官分別於民國八十八年八月二十
    五日、八十九年六月十五日，以八十八年度毒偵字第二九八號、八十九年度毒偵
    字第二九七四、三０四一號不起訴處分確定。惟甲○○復基於概括犯意，先後於
    八十九年十二月十三日八時二十分許採尿之前七十二小時內某時，及九十年四月
    三十日十時許採尿之前七十二小時內某時，在不詳地點，以不詳方法，連續施用
    第二級毒品安非他命二次，嗣經警分別於八十九年十二月十三日八時二十分許及
    九十年四月三十日十時許，在臺中縣警察局霧峰分局對其強制採驗尿液送驗後，
    均呈甲基安非他命陽性反應，發現上情。
二、案經臺中縣警察局霧峰分局報請臺灣臺中地方法院檢察署檢察官偵查起訴暨移送
    併辦。
    理  由
一、訊據被告甲○○矢口否認有施用安非他命之犯行，辯稱：伊於前述警局採尿期間
    擔任保全人員，被派至電玩店等娛樂場所上班，可能是伊上班的地方有人吸用，
    伊吸入二手煙，亦可能是娛樂場所將燃燒安非他命所產生的煙氣經由出風口排出
    ，讓客人提神，致伊在不知不覺中吸入云云。經查，被告於八十九年十二月十三
    日八時二十分及九十年四月三十日十時至臺中縣警察局霧峰分局採尿送驗之結果
    均呈甲基安非他命陽性反應，有私立中山醫學院附設孫中山先生紀念醫院藥物濫
    用檢測中心出具之尿液檢驗報告二紙附卷可稽；而吸入安非他命之二手煙，在文
    獻上雖尚無能否由尿液中檢驗出安非他命反應之研究報告，然按法務部調查局檢
    驗煙毒或安非他命案件經驗判斷，若非長時間與吸毒者直接相向且存心大量吸入
    吸毒者所呼出之煙氣，以二手煙中可能存在之低劑量煙毒或安非他命，應不致在
    尿液中檢驗出煙毒或安非他命反應，有法務部調查局第六處發技一字第四一五
    三號函可資參照，被告既供稱其工作地點之窗戶可自由開閉，並非密閉空間，依
    前開函文之說明，應無在尿液中驗出甲基安非他命陽性反應之可能，是被告辯稱
    係吸入二手煙云云，顯非可採。又被告辯稱伊工作之娛樂場所將燃燒安非他命所
    產生的煙氣經由出風口排出，致其不知不覺吸入安非他命云云，然經本院訊之其
    工作地點之店名、地址，被告卻無法為詳細具體之供述，致本院無從就此為進一
    步之查證，是本件既無證據足資證明其所述屬實，自難逕予採信其片面之辯解。
    再按施用毒品者，其劑量之百分之八十於八小時內自尿中排出，二十四小時後剩
    餘量之百分之九十再行排出，七十二小時後仍有微量排出，而因人體體質不同，
    其排出時間亦會有差異，尤其成癮者（抗藥性強）其於吸食一百二十小時內所採
    之尿液，配合較具公信力之儀器（如氣相層析質譜儀）仍可能被檢測出等情，業
    經憲兵司令部八十年三月廿五日（八０）鑑驗字０九九九號函釋在案。故被告於
    前述八十九年十二月十三日八時二十分及九十年四月三十日十時採尿前七十二小
    時內某時，有施用安非他命之犯行應堪以認定，其空言否認施用毒品，當係卸責
    之詞，非可採信。又被告前因施用毒品案件，經本院先後二次裁定送觀察、勒戒
    後，均認無繼續施用毒品之傾向，由臺灣臺中地方法院檢察署檢察官分別於民國
    八十八年八月二十五日、八十九年六月十五日，以八十八年度毒偵字第二九八號
    、八十九年度毒偵字第二九七四、三０四一號不起訴處分確定，有不起訴處分書
    及臺灣臺中地方法院檢察署刑案資料查註紀錄表在可憑，其三犯施用毒品之事實
    ，事證明確，被告之犯行洵堪認定。
二、核被告甲○○所為，係犯毒品危害防制條例第十條第二項之施用第二級毒品罪，
    其持有第二級毒品安非他命之低度行為，應為施用之高度行為所吸收，不另論罪
    。被告先後二次施用安非他命之行為，時間緊接，所犯構成要件相同，顯係基於
    概括犯意為之，為連續犯，應依刑法第五十六條之規定論以一罪，並加重其刑。
    爰審酌被告前因施用毒品犯行，甫經觀察、勒戒，經檢察官不起訴處分後猶故態
    復萌，再施用第二級毒品不輟，無視於毒品對於自身健康之戕害及國家對於杜絕
    毒品犯罪之禁令，諒之施用毒品者均有相當程度之生理成癮性及心理依賴性，其
    犯罪心態與一般刑事犯罪之本質並不相同，容應以「病人」之角度為考量，並側
    重適當之醫學治療及心理矯治為宜，且被告經施以長時間之強制戒治，固屬保安
    處分之一種，然既與其所應受之刑罰，同係限制人身自由，揆諸比例原則，量刑
    不宜過重等一切情狀，量處如主文所示之刑，並諭知易科罰金之折算標準。
三、公訴意旨雖未論及被告於九十年四月三十日十時許採尿之前七十二小時內某時，
    在不詳地點，以不詳方法，施用安非他命之犯行，然因此部分與起訴部分具有連
    續犯之裁判上一罪關係，為起訴效力所及，本院自得併予審理，附此敘明。
據上論斷，應依刑事訴訟法第二百九十九條第一項前段，毒品危害防制條例第十條第
二項、第二十條第三項，刑法第十一條前段、第五十六條、第四十一條第一項前段、
罰金罰鍰提高標準條例第二條，判決如主文。
中      華      民      國      九十一      年      一      月    九    日
                                        法  官    陳  慧  珊
右正本證明與原本無異。
如不服本判決，應於送達後十日內向本院提出上訴狀（須附繕本），上訴於台灣高等
法院台中分院。
                                書記官
中      華      民      國      九十一      年      一      月    九    日
【附錄論罪科刑法條】
毒品危害防制條例第十條第二項：
施用第二級毒品者，處三年以下有期徒刑。
